# 请示陈总关于资产评估增值确认的递延所得税负债的问题

提问人：火柴 1314 时间：2019-03-10 10:58:40
资产评估增值确认的递延所得税负债的问题
陈总：
本期非同一控制下 100%股权收购标的企业账面净资产价值 500 万元，评估值 600 万元，评估增值 100 万元，收购方支付的收购对价为 400万元。
（ 1 ）我们原来的处理是对评估增值的 100 万元全部计入资本公积，没有确认 25 万元的递延所得税负债。这样我们在收购方（合并方）的合并财务报表层面确认了 200 万元的廉价收购利得（计入营业外收入）。
（ 2 ）我们现在的处理是，对 100 万元的评估增值确认了 25 万元的递延所得税负债，冲减了资本公积 25 万元，即购买日标的企业净资产的评估价值（公允价值）由 600 万元变成了 575 万元。
我认为，我们在购买方合并报表层面只能确认 175 万元的廉价购买利得，这样处理是否合理，也想不到其他的方法。
另外，确认的 25 万元的递延所得税负债将来怎么处理呢？什么时候进行处理呢？对递延所得税的处理比较迷茫。

回答人：chenyiwei
根据主帖的信息，“购买方合并报表层面只能确认 175 万元的廉价购买利得” 的处理基本合理。
该 25 万元递延所得税负债，后续将在合并报表层面铜鼓评估增值的资产的折旧或摊销逐步转回，转回时借记递延所得税负债，贷记 “所得税费用——递延所得税费用”。